臺灣臺南地方法院臺南簡易庭民事裁定
111年度南小字第219號
原      告  金禾千  
被      告  吳信模（原名吳青洋）

上列當事人間請求侵權行為損害賠償事件，本院裁定如下：
    主  文
原告之訴駁回。
訴訟費用新臺幣壹仟元由原告負擔。
    理  由
一、按原告之訴，起訴基於惡意、不當目的或有重大過失，且事
    實上或法律上之主張欠缺合理依據，法院應以裁定駁回之，
    民事訴訟法第249條第1項第8款定有明文。民事訴訟法第249
    條第1項第8款增訂之立法理由為原告起訴所主張之事實或法
    律關係，倘於客觀上並無合理依據，且其主觀上係基於惡意
    、不當目的，例如為騷擾被告、法院，或延滯、阻礙被告行
    使權利；抑或一般人施以普通注意即可知所訴無據，而有重
    大過失，類此情形，堪認係屬濫訴。現行法對於此濫訴仍須
    以判決駁回，徒增被告訟累，亦無謂耗損有限司法資源。為
    維被告權益及合理利用司法資源，應將不得為該濫訴列為訴
    訟要件。原告之訴如違反此要件，其情形不可以補正者；或
    可以補正，經命補正而未補正者，法院均應以其訴為不合法
    ，裁定予以駁回。
二、本件原告起訴主張：被告於附表所示之時間，在其臉書公開
    發表如附表編號1、2所示之文章，侵害原告之名譽，故依民
    法第184條第1項前段、第195條第1項規定，各請求被告賠償
    5萬元等語。並聲請求為判決：被告應給付原告10萬元及自
    民事起訴狀繕本送達之翌日起至清償日止，按週年利率5％計
    算之利息。
三、查原告自民國110年5月3日起迄今，業已就被告在臉書發表
    批評原告之文章（內容均為批評原告為假飛官、未在好萊塢
    電影擔任空拍攝影師、向他人借空拍機撞毀之產生之賠償、
    訴訟糾紛、被告借原告跑車產生之糾紛等事），認被告侵害
    其名譽權，而按文章發表之日或集合數日，陸續對被告提出
    多件請求賠償精神慰撫金之民事訴訟，迄至111年5月3日止
    ，經本院分案辦理調解、裁定補費及進行小額訴訟程序之案
    件已達69件，其中本院110年度南小字第1368號（原告提告
    被告之53則言論）、110年度南小更一字第1號（原告提告被
    告之35則言論）事件，各由本院於110年11月9日、110年12
    月9日以判決駁回原告之訴等情，有本院索引卡查詢資料、
    上開民事判決在卷可參（本院卷第45-49、69-76、153-166
    頁）。另原告亦就相同事情對原告提起刑事妨害名譽之告訴
    ，經臺灣臺南地方檢察署檢察官偵查後，於109年11月16日
    以109年偵字第766號為不起訴處分；原告不服後聲請再議，
    業經臺灣高等檢察署臺南檢察分署檢察長於110年1月5日以1
    10年度上聲議字第69號處分書駁回其聲請；原告再向本院聲
    請交付審判，復經本院刑事庭於110年5月13日以110年度聲
    判字第5號刑事裁定駁回其聲請，有上開不起訴處分書、處
    分書及刑事裁定附卷可佐（本院卷第17-43頁）。
四、揆諸上開民事判決、刑事裁定及不起訴處分書之內容，原告
    應已知悉被告在網路上發表批評其假稱空軍飛官、陳稱其曾
    在好萊塢電影擔任空拍攝影師、向他人借空拍機撞毀之產生
    之賠償、訴訟糾紛、被告借原告跑車產生之糾紛等事件，在
    刑事上不成立妨害名譽罪，在民事上亦無法據以求償，卻仍
    就相似之言論，於111年1月20日對被告提起本件訴訟（參11
    1年度南司小調字第117號第11頁），且被告目前居住在嘉義
    市，並非居住在本院轄區，至本院出庭需舟車勞頓，此亦為
    原告所明知，原告卻於其他訴訟安排調解時無理由不到庭（
    參本院110年度南司小調字第809、1008、1123、2154、2193
    、2397號、111年度南司小調字第8、332、378號卷宗），讓
    出庭之被告疲於往返嘉義市及臺南市，致處理本件調解之司
    法事務官原告履次未出庭而不予安排本件之調解（參111年
    度南司小調字第117號卷第43頁），況原告竟未曾在被告居
    住地之嘉義地院對被告提起民事訴訟，有法學資料檢索系統
    查詢資料在卷可佐，其主觀上似有意讓遠在嘉義市之被告多
    次至本院開庭應訊，疲於奔命，自身卻避免耗費時間及精力
    前往嘉義地院尋求救濟，故其提起本件訴訟，實有隱含有讓
    被告頻繁往返嘉義市及臺南市之不當目的。
五、本院審酌上情，認原告提起本件訴訟，係基於不當目的或有
    重大過失，且事實上或法律上之主張欠缺合理依據，業已無
    從補正，爰依民事訴訟法第249條第1項第8款之規定，逕予
    裁定駁回原告之訴。
六、依民事訴訟法第78條、第249條第1項第8款，裁定如主文。
中　　華　　民　　國　　111　 年　　6　　 月　　30　　日
                  臺南簡易庭  法  官  陳尹捷
以上正本證明與原本無異。
如不服本裁定，應於裁定送達後10日內，以書狀向本院提出抗告
，並繳納抗告費新臺幣1,000元。
中　　華　　民　　國　　111 　年　　6 　　月　　30　　日
                              書記官　曾美滋

附表：
編號 日      期 起 訴 之 行 為 全     文     內     容 1 109年1月28日17時30分 卑鄙無恥的假大師 最新證據出爐！「抹黑內容手法完全一致」證實David Chen就是假飛官金老千的抹黑專用帳號，證人將出面指控這個卑鄙無恥的假大師！我不會使用攏長的法院程序求償，將授權民間債務專業去找你處理，順便請教一您和黎二代搞我的動機是什麼？ 2 109年1月31日5時55分 假飛官社會敗類。桃園地檢署檢察官認證甲○○就是始作俑者。甲○○長期自稱F16戰鬥機飛官行騙已證實詐騙。也遭揭發剽竊電影片段謊稱電影航拍師。 假飛官社會敗類。不是給你機會在法庭提告嗎？不是指證歷歷我設局陷害「恐嚇取財」嗎？不是沙盤推演信誓旦旦保證9成勝訴嗎？怎麼變成「不起訴判決呢？」顯然…連司法都不認同你的誣陷證據。不只我在笑，大家都在笑「自己本身飛飛機」，需要飛機杯嗎？上網自己買別說出來丟臉了…招搖撞騙被揭發還拼命扭曲事實提告，真的不知道他爸媽是給他吃什麼長大的…。「桃園地檢署檢察官認證甲○○就是始作俑者」（圖片上之文字）。「甲○○長期自稱F16戰鬥機飛官行騙已證實詐騙。也遭揭發剽竊電影片段謊稱電影航拍師」（圖片上之文字）